---
title: "Web Scraping Using R"
author: "Andi Ardiansyah Nasir"
date: "17/08/2022"
output: html_document
---

```{r setup, include=FALSE}
knitr::opts_chunk$set(warning = FALSE, message = FALSE) 
```

## Teknik Web Scrapping dengan User Agent

**Kelebihan**

1. Lebih cepat dan bisa dilakukan untuk website yang sulit di-scraping

2. Meniru perilaku pengguna di browser, misalnya Google Chrome, bisa diganti untuk browser lainnya.

**Kelemahan**

1. Belum tentu berlaku sama untuk setiap website.


**Library R**
rvest atau RSelenium


## Scrapping GoFood
Studi Kasus: Restoran di Makassar

```{r} 
library(rvest)

url <- "https://gofood.co.id/en/makassar/tamalate-restaurants"

# Ekstrak nama restoran
nama_restoran <- read_html(url) %>% 
  html_nodes(".mb-2.line-clamp-2.gf-label-m") %>% 
  html_text()

# Ekstrak jenis restoran
jenis_restoran <- read_html(url) %>% 
  html_nodes(".mb-2.text-gf-content-secondary.line-clamp-1.gf-body-xs") %>% 
  html_text()

# Gabungkan data ke dalam data frame
data_restoran <- data.frame(nama_restoran, jenis_restoran)

# Tampilkan data frame
knitr::kable(data_restoran)


```
Lalu bisa simpan ke dalam file Excel

```{r}
library(openxlsx)
write.xlsx(data.frame(nama_restoran,jenis_restoran), "4. GoFoodMakassar.xlsx")
```